【裁判字號】    98,聲,115
【裁判日期】    980706
【裁判案由】    停止執行
【裁判全文】
臺灣花蓮地方法院民事裁定               98年度聲字第115號
聲  請  人  甲○○○
相  對  人  臺灣中小企業銀行股份有限公司
法定代理人  乙○○
上列當事人間聲請停止執行事件，本院裁定如下：
    主  文
聲請人供擔保新臺幣陸拾貳萬伍仟元後，本院97年度執字第1271
6號執行事件之強制執行程序，於本院98年度訴字第216號塗銷抵
押權登記事件判決確定、和解或撤回起訴前應暫予停止。
    理  由
一、按有回復原狀之聲請，或提起再審或異議之訴，或對於和解
    為繼續審判之請求，或提起宣告調解無效之訴、撤銷調解之
    訴，或對於許可強制執行之裁定提起抗告時，法院因必要情
    形或依聲請定相當並確實之擔保，得為停止強制執行之裁定
    ，強制執行法第18條第2項定有明文。抵押人如以許可執行
    裁定成立前實體上之事由，主張該裁定不得為執行名義而提
    起訴訟時，其情形較裁定程序為重，依「舉輕明重」之法理
    ，並兼顧抵押人之利益，則抵押人自得依強制執行法第18條
    第2項之規定，聲請為停止執行之裁定（最高法院95年度台
    抗字第104號判決意旨可資參考）。
二、本件聲請人以相對人持本院97年度司拍字第7號拍賣抵押物
    裁定，聲請對聲請人所有設定抵押權之不動產為強制執行，
    惟聲請人認該抵押權所擔保債權業已清償而消滅，並已向本
    院以98年度訴字第216號提起塗銷抵押權登記之訴，爰聲請
    裁定停止本院97年度執字第12716號執行事件之強制執行等
    語，並提出本院開庭通知書、本院民事執行處拍賣公告通知
    書等為憑，經本院調取上述卷宗審究後，認為聲請人之聲請
    為有理由，應予准許。
三、而就強制執行法第18條第2項所稱之擔保係備供債權人因停
    止執行所受損害之賠償，其數額應依標的物停止執行後，債
    權人未能即時受償或利用該標的物所受損害額，或其因另供
    擔保強制執行所受之損害額定之（最高法院87年台抗字第52
    9號判決意旨參照）。經查本件相對人聲請執行聲請人所有
    設定抵押權之不動產，該抵押權所擔保之債權額為最高限額
    新台幣（下同）250萬元，則本件相對人因本件停止執行所
    可能遭受之損害額應係本院98年度訴字第216號訴訟期間之
    法定遲延利息（週年利率百分之五）之損害，經換算後，每
    年之利息損害為125,000元（0000000x5％=125000元）。經
    綜核相對人所可能遭受之損害及標的物暫停執行之風險等一
    切情狀，認聲請人應供擔保625,000元後，始得停止本院97
    年度執字第12716號執行事件之強制執行程序。
四、依強制執行法第18條第2項裁定如主文。
中    華    民    國    98    年    7     月    6     日
                        臺灣花蓮地方法院民事庭
                            法      官  陳燁真
以上正本係照原本作成。
如不服本裁定，應於裁定送達後10日內向本院提出抗告狀（應抄
附繕本），並繳納抗告費新臺幣壹仟元。
中    華    民    國    98    年    7     月    6     日
                            法院書記官  陳蓮茹


司法院資訊處製作；財團法人民間司法改革基金會備份。
